lt-LT: Transporto priemonių dekoro ypatybės: Lengvai paskirstomas; Atsparus karščiui; Neblunkantis; Atsparus įbrėžimams; Atsparus UV spinduliams; Atsparus vandeniui; Kita
hu: Jármű díszítőelemeinek jellemzői: Könnyen felvihető; Hőálló; Színtartó; Karcálló; UV-álló; Vízálló; Egyéb
bg-BG: Характеристики на декорация на превозни средства: Лесен за нанасяне; Термоустойчив; Неизбледняващ; Устойчив на надраскване; Устойчив на UV лъчи; Водоустойчив; Други
zh-CN: 车饰特点: 易于使用; 耐热; 不褪色; 耐刮擦; 抗紫外线; 防水; 其他
ko: 차량 장식 기능: 도포가 용이함; 내열성; 변색 방지; 긁힘 방지; UV 차단; 방수; 기타
pt-PT: Recursos de decoração de veículos: Fácil de aplicar; Resistente ao calor; Não desbota; Resistente a riscos; Resistente a UV; Impermeável; Outro
sl-SI: Značilnosti dekorja vozila: Enostaven za nanašanje; Odporna na vročino; Ne bledi; Odporno na praske; UV odporen; Vodoodporen; Drugo
ja: 車両装飾機能: 塗りやすい; 耐熱性; 色落ちしない; 傷つきにくい; 耐UV; 防水; その他
tr: Araç dekor özellikleri: Kolay uygulanabilir; Isıya dayanıklı; Solmaz; Çizilmeye dayanıklı; UV ışınlarına dayanıklı; Su geçirmez; Diğer
vi: Tính năng trang trí xe: Dễ áp dụng; Chịu nhiệt; Không phai; Khả năng chống xước; Chống tia UV; Chống thấm nước; Khác
ro-RO: Caracteristici elemente de decor vehicul: Usor de aplicat; Rezistență la căldură; Nu se estompează; Rezistență la zgârieturi; Rezistență la UV; Impermeabil; Altele
da: Funktioner for udstyr til køretøjer: Let at påføre; Varmeresistent; Ikke-falmende; Modstandsdygtig mod ridser; UV-bestandig; Vandtæt; Andet
hr-HR: Značajke dekoracije vozila: Jednostavno nanošenje; Otporno na toplinu; Ne blijedi; Otporno na ogrebotine; Otporno na UV zračenje; Vodootporno; Ostalo
en: Vehicle decor features: Easy to apply; Heat resistant; Non-fading; Scratch resistant; UV resistant; Waterproof; Other
sv: Detaljer för fordonsdekoration: Lätt att rengöra; Värmebeständig; Icke blekning; Reptålig; UV-beständig; Vattensäker; Övrigt
nl: Kenmerken voertuigdecor: Gemakkelijk aan te brengen; Hittebestendig; Vervaagt niet; Krasbestendig; UV-werend; Waterdicht; Andere
pl: Charakterystyka elementów ozdobnych do pojazdów: Łatwe do użycia; Odporne na wysokie temperatury; Nie blakną; Odporne na zarysowania; Odporne na promieniowanie UV; Wodoszczelny; Inne
nb: Dekorfunksjoner for kjøretøy: Lett å anvende; Varmeresistent; Ikke-falmende; Ripebestandig; UV-bestandig; Vannsikker; Annet
ru: Характеристики автомобильного декора: Легко наносится; Термостойкий; Не выцветает; Устойчив к царапинам; Устойчив к УФ-излучению; Водоотталкивающий; Другое
fr: Caractéristiques de la décoration de véhicule: Facile à appliquer; Résistant à la chaleur; Ne se décolore pas; Résistant aux rayures; Résistant aux UV; Imperméable; Autre
cs: Vlastnosti dekoru vozidla: Snadno se nanáší; Tepelná odolnost; Neblednoucí; Odolné proti poškrábání; Odolné proti UV záření; Voděodolný; Jiné
zh-TW: 汽機車裝飾用品特點: 易於應用; 耐熱; 不褪色; 耐刮; 抗紫外線; 防水; 其他
de: Eigenschaften der Fahrzeugdeko: Einfach aufzutragen; Hitzebeständig; Lichtecht; Kratzfest; UV-beständig; Wasserdicht; Sonstiges
es: Características de la decoración del vehículo: Fácil de aplicar; Resistente al calor; No destiñe; Resistente a los arañazos; Resistente a los rayos UV; Impermeable; Otros
th: คุณลักษณะของอุปกรณ์ตกแต่งรถยนต์: ใช้ง่าย; ทนต่อความร้อน; สีไม่ตก; ทนต่อการขีดข่วน; ทนรังสียูวี; กันน้ำ; อื่นๆ
pt-BR: Recursos de decoração de veículos: Fácil de aplicar; Resistente ao calor; Não desbota; Resistente a riscos; Resistente aos raios ultravioleta; À prova d'água; Outro
fi: Ajoneuvojen sisustusominaisuudet: Helppo levittää; Lämmönkestävä; Haalistumaton; Naarmuuntumaton; UV-kestävä; Vedenkestävä; Muu
el: Χαρακτηριστικά διακόσμησης οχήματος: Εύκολο στην εφαρμογή; Ανθεκτική στη θερμότητα; Δεν ξεθωριάζει; Ανθεκτικό στις γρατσουνιές; Ανθεκτικό στην υπεριώδη ακτινοβολία; Αδιάβροχο; Άλλο
sk-SK: Vlastnosti dekorácie vozidla: Jednoducho sa nanáša; Teplovzdorný; Neblednúci; Odolný voči poškriabaniu; Odolný voči UV žiareniu; Vodotesný; Iné
it: Funzionalità dell'arredamento del veicolo: Facile da applicare; Resistente al calore; Non sbiadisce; Antigraffio; Resistente ai raggi UV; Impermeabile; Altro